ACORDAO-COMPLETO-2419584

ACÓRDÃO DE RELAÇÃO

ACÓRDÃO DE RELAÇÃO 7930/2020 ATA 25/2020 - SEGUNDA CÂMARA

Acórdão 7930/2020-TCU-Segunda Câmara
Trata-se de tomada de contas especial relativa ao contrato de repasse 0313679-13/2009/MDA/Caixa (Siconv 730386) , celebrado entre o então Ministério do Desenvolvimento Agrário - MDA, representado pela Caixa Econômica Federal, e a Associação Regional das Casas Familiares Rurais do Sul do Brasil - Arcafar Sul.
Ao proferir o Acórdão 6117/2017-TCU-Segunda Câmara, esta Corte, dentre outras providências, julgou irregulares as contas e imputou débitos solidários e multas individuais à Associação Regional das Casas Familiares Rurais do Sul do Brasil - Arcafar Sul, a Nilo Jacob Bender e a José Milani Filho.
Considerando que foram integralmente recolhidos o débito solidário imputado à Arcafar Sul e José Milani Filho, bem como a multa aplicada a José Milani Filho, conforme documentação acostada às peças 188 a 191;
considerando os pareceres uniformes da unidade técnica e do Ministério Público junto ao TCU;
os ministros do Tribunal de Contas da União, reunidos em sessão de 2ª Câmara, ACORDAM, por unanimidade, de acordo com os pareceres emitidos nos autos e com fundamento nos arts. 27 da Lei 8.443/1992 e 218 do Regimento Interno, em:
a) expedir quitação aos responsáveis, ante o recolhimento integral das respectivas dívidas:
a.1) quitação relativa ao débito solidário constante do subitem 9.3 do Acórdão 6117/2017-TCU-Segunda Câmara:
- Associação Regional das Casas Familiares Rurais do Sul do Brasil - Arcafar Sul e José Milani Filho
	Valor original do débito solidário:               R$ 18.644,42
	Data de origem do débito:                13/04/2010

	Valor recolhido:                                        R$ 40.350,64
	Data do recolhimento:                      15/05/2020

		 (última parcela) 

a.2) quitação relativa à multa individual constante do subitem 9.4 do Acórdão 6117/2017-TCU-Segunda Câmara:
- José Milani Filho
	Valor original da multa:                                     R$ 7.000,00
	Data de origem da multa:                04/07/2017

	Valor recolhido:                                                    R$ 7.561,69
	Data do recolhimento:                      15/05/2020

		 (última parcela) 

b) prosseguir com o acompanhamento do recolhimento das demais dívidas imputadas pelo Acórdão 6117/2017-TCU-Segunda Câmara.
1. Processo TC-Processo 009.437/2013-4 (TOMADA DE CONTAS ESPECIAL) 
1.1. Apensos: TC Processo 030.073/2017-0 (SOLICITAÇÃO) ; TC Processo 018.530/2020-6 (COBRANÇA EXECUTIVA) ; TC Processo 018.533/2020-5 (COBRANÇA EXECUTIVA) ; TC Processo 018.531/2020-2 (COBRANÇA EXECUTIVA) .
1.2. Classe de Assunto: II.
1.3. Responsáveis: Associação Regional das Casas Familiares Rurais do Sul do Brasil - Arcafar Sul (CNPJ 80.883.648/0001-92) e Jose Milani Filho (CPF XXX.541.600-XX) 
1.4. Unidades: Ministério do Desenvolvimento Agrário - MDA (atual Ministério da Agricultura, Pecuária e Abastecimento) , Caixa Econômica Federal e Associação Regional das Casas Familiares Rurais do Sul do Brasil - Arcafar Sul.
1.5. Relatora: ministra Ana Arraes
1.6. Representante do Ministério Público: Procurador Marinus Eduardo De Vries Marsico.
1.7. Unidade Técnica: Secretaria de Gestão de Processos (Seproc) .
1.8. Representação legal: Jailton Zanon da Silveira (OAB/RJ 77.366) e outros, representando Caixa Econômica Federal; João Paulo de Souza Cavalcante (OAB/PR 44096) e outros, representando Associação Regional das Casas Familiares Rurais do Sul do Brasil; Maicon José Antunes (OAB/SC 39011) e outros, representando José Milani Filho. 
1.9. Determinações/Recomendações/Orientações: não há.

Segunda Câmara

Ministério do Desenvolvimento Agrário - MDA (atual Ministério da Agricultura, Pecuária e Abastecimento), Caixa Econômica Federal e Associação Regional das Casas Familiares Rurais do Sul do Brasil - Arcafar Sul.

ANA ARRAES

TOMADA DE CONTAS ESPECIAL (TCE)

Secretaria de Gestão de Processos (Seproc).